臺灣雲林地方法院刑事判決
                                      111年度易字第112號
公  訴  人  臺灣雲林地方檢察署檢察官
被      告  蔡永亮



上列被告因妨害自由案件，經檢察官提起公訴（110年度調偵字
第452號），被告於準備程序中就被訴事實為有罪之陳述，本院
裁定改依簡式審判程序審理，判決如下：
    主  文
蔡永亮犯散布文字誹謗罪，處拘役貳拾日，如易科罰金，以新臺
幣壹仟元折算壹日；又犯恐嚇危害安全罪，處拘役貳拾日，如易
科罰金，以新臺幣壹仟元折算壹日；又犯公然侮辱罪，處拘役拾
日，如易科罰金，以新臺幣壹仟元折算壹日。應執行拘役參拾日
，如易科罰金，以新臺幣壹仟元折算壹日。
    犯罪事實
一、蔡永亮與張景齊因有嫌隙，蔡永亮因而分別為下列行為：
　㈠蔡永亮於民國110年6月5日某時至同年6月7日某時止，在其臺
    中市之住處，意圖散布於眾，以手機連結網際網路，以社群
    軟體推特帳號＠Rrrrr_1228於其帳號頁面，以文字公開發布
    「貓貓又被爆出來偷竊別人2萬元，別人家裡的檢視器都有
    拍到，但畫面我就不在這公布了，因為涉嫌到竊盜公訴罪」
    、「這位荷蘭貓貓，為什麼欠錢可以這麼理直氣壯...我朋
    友到了現場，不到30分鐘，要跟我朋友借1,000元，說包廂
    費差1,000元，可以先借我嗎？等等去附近7-11提款給你」
    、「貓姐現在那麼凶？...貓姐欠別人30萬元本票就好好道
    歉，還恐嚇別人，真的有病去看醫生」等文字，而指摘張景
    齊涉有竊盜、積欠包廂費及30萬元本票債務等不實訊息，足
    以毀損張景齊名譽。
  ㈡蔡永亮於110年6月5日某時至同年6月7日某時止，在其臺中市
    之住處，基於恐嚇之犯意，以手機連結網際網路，以社群軟
    體推特帳號＠Rrrrr_1228對張景齊使用之推特帳戶傳送：「
    我跟你說你最好就是告我，我法院結束第一個就是叫人戴你
    布袋」、「看我會不會在法院外面賭你」、「你這種人就是
    還沒踢到鐵板過，不要覺得我在跟你說說而已...臺中已經
    在下黑令找你了，給08躲好」等文字訊息予張景齊，而以此
    加害張景齊生命、身體安全之事恐嚇張景齊，致生危害於其
    安全，適為張景齊在雲林縣之住處當場見聞，致使張景齊心
    生畏懼，致生危害於安全。
  ㈢蔡永亮於110年6月5日某時至同年6月7日某時，在其臺中市之
    住處，以手機連結網際網路，以其推特帳號＠Rrrrr_1228參
    與推特語音對話群組時，因與參與對話群組之張景齊有所爭
    執，蔡永亮明知該語音對話群組內為三人以上特定多數人均
    得見聞之場所，竟仍基於公然侮辱之犯意，以語音通話之方
    式，公然出言對張景齊辱罵：「蔡你媽機掰殺小，幹你娘」
    等語，足以貶抑張景齊之人格尊嚴與社會評價。
二、案經張景齊訴由雲林縣警察局斗六分局報告臺灣雲林地方檢
    察署檢察官偵查起訴。
    理  由
一、上開犯罪事實，業據被告蔡永亮於本院準備程序及審理時坦
    承不諱（本院卷第159頁、第165頁），核與證人即告訴人張
    景齊於警詢及偵查中之證述、廖洺右於偵訊時之證述大致相
    符（警卷第11頁至第26頁；偵卷第27頁至第34頁），並有被
    告推特帳戶發文截圖3幀（警卷第39頁至第41頁、第45頁）
    、被告推特帳戶發文截圖3幀（警卷第47頁至第51頁）、告
    訴人提供被告推特帳戶對話錄音譯文及截圖1份（偵卷第69
    頁至第70頁）、告訴人提供被告推特帳戶語音錄音譯文1紙
    （警卷第55頁）、推特聊天群組截圖1幀（偵卷第15頁）及
    錄音檔光碟1片（偵卷後方錄音光碟存放袋內光碟）等在卷
    可稽，足認被告之自白有相當證據為佐，可信為真實。本案
    事證明確，被告犯行洵堪認定，均應依法論科。
二、論罪科刑
  ㈠核被告就犯罪事實一㈠所為，係犯刑法第310條第2項之散布文
    字誹謗罪；就犯罪事實一㈡所為，係犯同法第305條之恐嚇危
    害安全罪；就犯罪事實一㈢所為，係犯同法第309條之公然侮
    辱罪。
　㈡被告上開犯行之犯意各別，行為不同，應予分論併罰。起訴
    書認被告係一行為觸犯散布文字誹謗、公然侮辱等罪，為想
    像競合犯等語，容有誤會。
  ㈢爰以行為人之責任為基礎，審酌被告以文字散布足以毀損告
    訴人名譽之不實訊息，復以加害身體之事恐嚇告訴人，使告
    訴人心生恐懼，又以不雅言語公然貶損告訴人人格尊嚴之行
    為，均屬不該。惟考量被告自陳係因其友人與告訴人有金錢
    糾紛，在網路上與告訴人吵架，才會無法控制情緒而為本案
    犯行之犯罪動機（本院卷第168頁）；另衡及被告坦承犯行
    ，尚未與告訴人達成和解之犯後態度，暨參以被告自陳高中
    畢業之智識程度，獨居，在做網拍，月收入新臺幣1萬元至5
    萬元等一切情狀（本院卷第167頁），分別量處如主文所示
    之刑，並均諭知易科罰金之折算標準。又衡量上開各次犯行
    之時間甚為接近，被害人相同，對法益侵害之加重效應不大
    等情，定其應執行如主文所示，並諭知易科罰金之折算標準
    。
據上論斷，應依刑事訴訟法第273條之1第1項、第299條第1項前
段，判決如主文。
本案經檢察官黃立宇提起公訴；檢察官陳淑香到庭執行職務。
中    華    民    國   111    年    7     月    14    日
                  刑事第四庭  法  官    黃玥婷
以上正本證明與原本無異。
如不服本判決應於收受判決後 20 日內向本院提出上訴書狀，並
應敘述具體理由；其未敘述上訴理由者，應於上訴期間屆滿後
20 日內向本院補提理由書（均須按他造當事人之人數附繕本）
。「切勿逕送上級法院」。　
中　　華　　民　　國　　111 　年　　7 　　月　　14　　日
                                書記官  邱明通
附錄本案論罪科刑法條全文：
中華民國刑法第310條
意圖散布於眾，而指摘或傳述足以毀損他人名譽之事者，為誹謗
罪，處1年以下有期徒刑、拘役或1萬5千元以下罰金。
散布文字、圖畫犯前項之罪者，處2年以下有期徒刑、拘役或3萬
元以下罰金。
對於所誹謗之事，能證明其為真實者，不罰。但涉於私德而與公
共利益無關者，不在此限。
中華民國刑法第305條
以加害生命、身體、自由、名譽、財產之事恐嚇他人，致生危害
於安全者，處2年以下有期徒刑、拘役或9千元以下罰金。
中華民國刑法第309條
公然侮辱人者，處拘役或9千元以下罰金。
以強暴犯前項之罪者，處1年以下有期徒刑、拘役或1萬5千元以
下罰金。